# 请教陈版，关于审计准则 1221 号，重要性的问题

提问人：gpqg 时间：2019-05-16 13:36:13
陈版，《中国注册会计师审计准则第 1221 号—— 计划和执行审计工作时的重要性》应用指南中对于实际执行的重要性水平描述：
确定实际执行的重要性并非简单机械的计算，需要注册会计师运用职业判断，并考虑下列因素的影响：
（ 1 ）对被审计单位的了解（这些了解在实施风险评估程序的过程中得到更新）；
（ 2 ）前期审计工作中识别出的错报的性质和范围；
（ 3 ）根据前期识别出的错报对本期错报作出的预期。
那么我们在确定实际执行的重要性水平时，是否需要考虑重大错报风险呢？
谢谢陈版！

回答人：chenyiwei
应当需要。一般是先按照一个比例算出一个初步值（如财务报表整体重要性水平的 50 ～75%），再根据包括重大错报风险在内的定性因素进行修正、调整。